臺灣板橋地方法院刑事判決　　　　　　　94年度易字第183 號
公　訴　人　臺灣板橋地方法院檢察署檢察官
被　　　告　甲○○
上列被告因詐欺案件，經檢察官提起公訴（93年度偵字第9190號
）及移送併辦（94年度偵字第4281號、第6105號），本院判決如
下：
    主  文
甲○○連續意圖為自己不法之所有，以詐術使人將本人之物交付
，處有期徒刑壹年；緩刑年。
    事  實
一、甲○○曾於「崇實人力仲介有限公司」（下簡稱崇實公司）
    擔任業務員，負責仲介外國籍勞工予僱主，嗣於民國（下同
    ）90年年初自該公司離職。惟其因經濟拮据，竟基於意圖為
    自己不法之所有之概括犯意，先後為下述犯行：
（一）於92年6 月30日，冒用崇實公司業務員之名義，至Sunars
      ih（係甲○○原任職於崇實公司期間所仲介之印尼國籍勞
      工）之僱主符志昌之住處（位於臺北市○○區○○路243
      號2 樓），向Sunarsih誆稱：依崇實公司之規定，外國籍
      勞工在臺灣工作屆滿2 年須更換銀行帳戶之存摺，致Suna
      rsih陷於錯誤，遂於同日隨同甲○○前往國泰世華商業銀
      行（原名世華聯合商業銀行）中和分行（位於臺北縣中和
      市○○路○ 段296 號），並將其於國泰世華商業銀行中和
      分行所開立之活期儲蓄存款存摺（帳號：000000000000）
      交予甲○○，且依甲○○之指示於存款取款憑條之存戶簽
      章欄內簽名，而供甲○○持以結清、領取帳戶內之存款新
      臺幣（下同）89,901元，而甲○○僅將其中901 元交付Su
      narsih，而謊稱餘款89,000元將由其代為匯往Sunarsih之
      家人於印尼之帳戶云云而詐取之。嗣經Sunarsih查證甲○
      ○並未匯款始知受騙。
（二）於92年7 月9 日（起訴書誤繕為92年6 月間某日），冒用
      崇實公司業務員之名義，至Sri Susanti （係甲○○原任
      職於崇實公司期間所仲介之印尼國籍勞工）之僱主許文學
      之住處（位於臺北縣淡水鎮○市○路○ 段73號10樓），向
      Sri Susanti 誆稱：依崇實公司之規定，外國籍勞工在臺
      灣工作屆滿2 年須更換銀行帳戶之存摺，致Sri Susanti
      陷於錯誤，遂於同日（起訴書誤繕為92年6 月30日），隨
      同甲○○前往國泰世華商業銀行中和分行，並將其於國泰
      世華商業銀行中和分行所開立之活期儲蓄存款存摺（帳號
      ：000000000000）交予甲○○，且依甲○○之指示於存款
      取款憑條之存戶簽章欄內簽名，而供甲○○持以結清、領
      取帳戶內之存款97,560元，甲○○並旋即佯為Sri Susant
      i 於國泰世華商業銀行中和分行再開立新帳戶（帳號：00
      0000000000），惟僅將560 元存入，而詐取其餘97,000元
      得手。嗣經許文學發現新帳戶之存摺內僅有560 元，Sri
      Susanti 始知受騙。
二、案經Sri Susanti 訴由臺灣板橋地方法院檢察署檢察官偵查
    起訴及移送併辦。
    理  由
一、訊據被告甲○○坦承上開犯罪事實，核與告訴人Sri Susant
    i 、Sunarsih之指述及證人李永安（崇實公司之員工）、許
    文學、符志昌分別於警詢、檢察官偵查中所證述之情節相符
    ，復有被告書立之切結書、〈稅〉保證金保管條各1 紙暨國
    泰世華商業銀行中和分行活期儲蓄存款存摺〈帳號：000000
    000000〉封面影本1 紙、國泰世華商業銀行中和分行93年10
    月14日〈93〉國世中和字第186 號函所檢送之開戶資料、交
    易明細、活期〈儲蓄〉存款取款憑條影像各2 份（見臺灣板
    橋地方法院檢察署93年度偵字第9190號卷第7 頁、第8 頁、
    第70頁、第82頁至第91頁）及世華聯合商業銀行結清銷戶資
    料查詢單、聲明書各1 紙（見臺灣板橋地方法院檢察署93年
    度他字第7949號卷第5 頁背面）附卷足憑。從而，本案事證
    已臻明確，被告犯行洵堪認定，自應依法論科。
二、核被告甲○○所為，係犯刑法第339 條第1 項之詐欺取財罪
    。被告多次犯行，時間緊接、方法相同、觸犯構成要件相同
    之罪名，顯係基於概括之犯意為之，係連續犯，應依刑法第
    56條之規定論以一罪，並依法加重其刑。移送併辦（94年度
    偵字第4281號、第6105號）之犯行與起訴之犯罪事實有連續
    犯之裁判上一罪關係，為起訴效力所及，基於審判不可分之
    原則，本院自應併予審理。爰審酌被告不念外國籍勞工離鄉
    背井遠至我國工作之辛苦，竟貪圖一己之私利而為本案犯行
    之犯罪動機、目的、手段、所生危害及其品行、智識程度、
    犯罪後迨本院審判期日始坦承犯行，而就詐欺告訴人Sri Su
    santi 部分，業於提起告訴前歸還50,000元，嗣於本院審理
    中已再償還餘額47,000元（有匯款單2 紙〈見本院卷第51頁
    〉足憑－該47,000元先由僱主許文學代墊予Sri Susanti ，
    嗣由被告匯款予許文學，並經證人許三台到庭結證屬實〈見
    本院94年4 月7 日審判筆錄〉）及被告就詐欺Sunarsih部分
    ，業於93年9 月6 日還款20,000元，又於93年9 月20日還款
    35,000元，餘款並分別於94年4 月11日、同年5 月4 日匯至
    Sunarsih所指定於印尼之帳戶等情，亦有同意書、收據各1
    紙及匯款單2 紙（見臺灣板橋地方法院檢察署93年度他字第
    7949號卷第27頁、本院卷第71頁至第73頁）等一切情狀，量
    處如主文所示之刑。末查被告雖曾因過失傷害案件，於83年
    10月26日，經臺灣臺南地方法院以83年度交易字第185 號刑
    事判決判處有期徒刑7 月，84年2 月23日，經臺灣高等法院
    臺南分院以84年度交上易字第3 號刑事判決撤銷原審判決，
    改為判處有期徒刑5 月確定，84年4 月10日因易科罰金執行
    完畢，惟其於5 年以內未曾受有期徒刑以上刑之宣告，此有
    臺灣高等法院被告全國前案紀錄表1 份在卷足憑，本院認被
    告受此偵、審訴訟程序及刑之宣告等教訓，當益知警惕，應
    無再犯之虞，且已還清所詐取之款項，業如前述，故所宣告
    之刑以暫不執行為適當，爰併宣告緩刑3 年，以啟自新，以
    勵來茲。
據上論斷，應依刑事訴訟法第299 條第1 項前段，刑法第56條、
第339 條第1 項、第74條第2 款，罰金罰鍰提高標準條例第1 條
前段，判決如主文。
本案經檢察官陳銘祥到庭執行職務。
中　　華　　民　　國　　94　　年　　5 　　月　　24　　日
　　　　　　　　　刑事刑八庭  審判長法　官　王屏夏
　　　　　　　　　                  法　官　王偉光
　　　　　　　　　                  法　官　陳鴻清
以上正本證明與原本無異。
如不服本判決，應於判決送達後10日內，向本院提出上訴狀。
　　　　　　　　　　　　　　　　    書記官　林蔚然
中　　華　　民　　國　　94　　年　　5 　　月　　24　　日
附錄本案論罪科刑法條全文：
刑法第339 條：
意圖為自己或第三人不法之所有，以詐術使人將本人或第三人之
物交付者，處五年以下有期徒刑、拘役或科或併科一千元以下罰
金。
以前項方法得財產上不法之利益或使第三人得之者，亦同。
前二項之未遂犯罰之。
